臺灣基隆地方法院刑事判決　　　　　　　 95年度訴字第872號
公　訴　人　臺灣基隆地方法院檢察署檢察官
被　　　告　丙○○即陳建昇
選任辯護人　侯傑中律師
上列被告因違反毒品危害防制條例等案件，經檢察官提起公訴（
94年度偵字第4497號），本院判決如下：
    主  文
丙○○明知為偽藥而販賣，處有期徒刑壹年，扣案如附表一編號
一、二所示之偽藥，均沒收之；又意圖販賣而持有第四級毒品，
處有期徒刑壹年陸月，扣案如附表一編號三所示之第四級毒品，
均沒收之；又持有第二級毒品，處有期徒刑貳月，扣案如附表一
編號四所示第二級毒品甲基安非他命併同難以析離之分裝袋貳只
，均沒收銷燬之。應執行有期徒刑貳年陸月，扣案如附表一編號
一、二所示偽藥、編號三所示第四級毒品，均沒收之；如附表一
編號四所示第二級毒品甲基安非他命併同難以析離之分裝袋貳只
，均沒收銷燬之。
    事  實
一、丙○○（原名陳建昇）前因藥事法案件，經本院判處有期徒
    刑5 月、緩刑2 年確定，迨民國85年9 月13日緩刑期滿，未
    經撤銷緩刑，上開刑之宣告失其效力（不構成累犯）。
二、丙○○自82年起，擔任「三陽製藥廠」業務員，87年間因工
    作關係結識藥商即真實姓名年籍不詳自稱「陳儀賢」之成年
    男子，並得知「陳儀賢」有管道提供偽藥，竟基於販賣營利
    之意圖，於88年間，向「陳儀賢」購入未經核准擅自製造，
    亦未得商標權人同意，包裝外觀印有「VIAGRA」（俗稱「威
    而鋼」），使用與美商輝瑞產品公司註冊商標「VIAGRA」（
    註冊證號00000000）相同之偽藥，以及包裝外觀印有「CIAL
    IS」（俗稱「犀利士」，係美商禮來ICOS有限公司之產品，
    此部分並無侵害商標權之問題，詳如後述）之偽藥，分別以
    「威而鋼」每粒新臺幣（下同）100 至200 元不等，「犀利
    士」每粒200 元之代價，反覆持續販賣予臺北市內不特定藥
    局，平均利潤約有百分之二十至三十，迄90年間始停止販賣
    。
三、丙○○另於不詳時間，受「陳儀賢」之託而代為保管硝甲西
    泮（俗稱「一粒眠」）45罐（毛重10,044公克）、硝西泮6
    罐（毛重2,437 公克）、苯巴比妥（毛重304.2 公克）等管
    制藥品，並將上開藥品置放在基隆市○○街303 巷11弄41號
    4 樓住處內，嗣因無法聯繫「陳儀賢」前來取回，竟於硝甲
    西泮（Nimetazepam）、 硝西泮（Nitrazepam）、苯巴比妥
    （Phenobarbital）於93 年1 月9 日經行政院公告列管為第
    四級毒品之後，起意出售所持有之上開毒品以營利，欲以每
    粒11元之代價出售上開毒品，惟尚未著手販賣即遭警查獲。
四、丙○○又於94年4 月13日為警查獲前之某日，在上址住處，
    自真實姓名年籍不詳之友人處，收受第二級毒品甲基安非他
    命2 包（毛重6.415 公克）而非法持有之。嗣為警於94年4
    月13日下午4 時30分許，在上址搜索查獲，並扣得如附表一
    所示之偽藥、毒品，而悉上情。
五、案經美商輝瑞產品公司及美商禮來ICOS有限公司告訴暨內政
    部警察局航空警察局移送臺灣桃園地方法院檢察署檢察官呈
    請臺灣高等法院檢察署檢察長核轉臺灣基隆地方法院檢察署
    檢察官偵查起訴。
    理  由
一、證據方面
    按檢察官就被告犯罪事實，應負舉證責任，並指出證明之方
    法，刑事訴訟法第161 條第1 項定有明文。又公訴案件犯罪
    證據之蒐集，及提起公訴後，對犯罪事實之舉證責任及指出
    證明之方法，均屬公訴人之職責，原則上法院僅於當事人之
    主張及舉證範圍內進行調查證據，其經法定程序調查證據之
    結果，認已足以證明犯罪事實時，始得為犯罪事實之認定。
    經查，依卷附臺灣板橋地方法院95年度訴字第506 號、臺灣
    高等法院95年度上訴字第3361號判決所載，案外人江金龍與
    被告丙○○電話通聯之監聽錄音帶，已因重複使用而被覆蓋
    ，顯然無法以播放方式進行勘驗，況本案檢察官並未援引監
    聽譯文作為證據方法（起訴書證據清單參照），偵查卷內亦
    無任何監聽譯文可資比對，則依上開說明，本院依法無須調
    查此一證據，合先敘明。
二、訊據被告丙○○對事實欄二、四所示之犯行坦承不諱，而扣
    案外包裝印有「VIAGRA」、「CIALIS」之藥錠暨外包裝均非
    原廠製造，屬仿冒藥品，其中「VIAGRA」商標於被告行為時
    係在註冊之有效期間內等事實，有偵查卷附行政院衛生署94
    年5 月3 日衛署藥字第0940017225號函、美商輝瑞產品公司
    分析檢驗報告（含中譯文）、美商禮來ICOS有限公司科學調
    查報告（含中譯文）、商標註冊證可稽；另扣案之結晶粉末
    （檢體編號1193）係第二級毒品甲基安非他命，亦有偵查卷
    附行政院衛生署管制藥品管理局94年5 月31日管檢字第0940
    004345好檢驗成績書可佐，以上足認被告上開自白與事實相
    符，堪可採信。至公訴意旨雖認被告直至94年4 月13日為警
    查獲時止，皆有陸續販賣上開偽藥之犯行云云，然此部分除
    據被告堅決否認外，未見檢察官提出任何證據以實。而檢察
    官雖勘驗扣案「威而鋼」包裝盒，發現有出廠日期「MNF 01
    2004」、「MNF 09 2003 」之鋼印標示（臺灣基隆地方法院
    檢察署偵查卷第142 頁參照），並據此認定被告於90年之後
    ，至本次為警查獲時止，仍有販賣偽藥之犯行，然上開藥錠
    暨外包裝如前述業經原廠認定為仿冒藥品，能否僅憑真實性
    不明之鋼印標示認定偽藥之製造日期，即非無疑，自無從援
    此而為不利被告認定之依據。
三、又被告雖坦承其於90年間自「陳儀賢」處收受持有內含第四
    級毒品硝甲西泮（俗稱「一粒眠」）、硝西泮、苯巴比妥之
    藥錠，然矢口否認有販賣意圖，辯稱其因無法聯絡上「陳儀
    賢」，所以無法請「陳儀賢」取回，93年1 月9 日之後並未
    對外販賣，也沒有販賣意圖云云。惟查：
    (一)扣案肉色、白色圓形錠暨破碎錠、白色粉末（檢體編號
        1190、1191、1192、1197），經送驗樣品，檢出硝甲西
        泮（Nimetazepam）、 硝西泮（Nitrazepam ）、 苯巴
        比妥（Phenobarbital）成 分之事實，有前揭行政院衛
        生署管制藥品管理局檢驗成績書可佐；又硝甲西泮（
        Nimetazepam）、 硝西泮（Nitrazepam）、苯巴比妥（
        Phenobarbital）於93 年1 月9 日經行政院公告列管為
        第四級毒品，其中硝甲西泮（Nimetazepam）於95 年8
        月8 日公告改列為第三級毒品之事實，亦有本院卷附行
        政院衛生署96年1 月16日署授管字第0960000500號函可
        參，則扣案肉色、白色圓形錠暨破碎錠、白色粉末自93
        年1 月9 日起，至本件查獲即94年4 月13日止，均屬毒
        品危害防制條例所公告列管之第四級毒品，堪可認定。
    (二)被告雖於本院辯稱其於93年1 月9 日之後從未起意販賣
        上開藥錠，代為保管只是想找機會退貨云云，然其前於
        警詢中供稱上開藥錠每粒售價11元（臺灣桃園地方法院
        檢察署偵查卷第6 頁參照），若非有意販賣，應無所謂
        「售價」之說法。且被告既於警詢中供稱上開藥錠係「
        陳儀賢」所寄放，又何來想要退貨取回價金之說？另被
        告身為藥廠業務員，對於不得非法持有、販賣管制藥品
        與毒品乙節應有相當之專業知識，若非事後起意販賣，
        焉有代「陳儀賢」保管上開藥錠長達4 年餘之可能？參
        以被告前於偵查中供稱其曾經在89、90年間出售一粒眠
        給大臺北、桃園地區藥局，每粒可抽成8 元（上開偵查
        卷第44、45頁參照），更見被告先前已有販賣一粒眠之
        獲利經驗，則其於硝甲西泮（Nimetazepam）、 硝西泮
        （Nitrazepam）、苯巴比妥（Phenobarbital）於93 年
        1 月9 日經行政院公告列管為第四級毒品之後，因利欲
        薰心而起意販賣，亦與常理無違。且若非犯罪心虛，何
        以於本院95年12月20日準備程序中供稱上開第四級毒品
        之上手來源為甲○○、乙○○等人，事實上不知道有無
        「陳儀賢」之人（95年12月20日準備程序筆錄第3 頁參
        照）等語，卻於本院依職權傳喚乙○○到庭作證時，又
        當庭改稱上開毒品均係向「陳儀賢」取得，與乙○○完
        全無關（96年5 月21日審判筆錄第7 頁參照）？以上足
        見被告辯解與事實不符，其於持有第四級毒品後另行起
        意販賣，尚未著手販賣即遭查獲之犯行，應堪認定。
    (三)公訴意旨雖認被告自93年1 月9 日起，至94年4 月13日
        為警查獲時止，以每粒8 元之代價購入上開第四級毒品
        藥錠，再以每粒11或12元之代價，在臺北市、臺北縣、
        基隆市以及桃園縣等地售予不詳之人，然此部分除據被
        告堅決否認外，未見檢察官提出任何證據以實，且經本
        院核閱全案卷證，被告自始即為其僅在88至90年間有販
        售扣案偽藥、一粒眠等藥品之一致供述，並無任何積極
        證據足以證明被告於硝甲西泮（Nimetazepam）、 硝西
        泮（Nitrazepam）、苯巴比妥（Phenobarbital）於93
        年1 月9 日經行政院公告列管為第四級毒品之後仍有繼
        續販賣之事實，自不能僅憑臆測推想而認定被告販賣第
        四級毒品。
    (四)此外，並有證人即內政部警政署航空警察局偵查員陳純
        峰於偵查中結證查獲經過暨偵查卷附現場查獲照片影本
        21張可稽。本案事證明確，被告犯行堪可認定，應依法
        論科。
四、論罪科刑
    (一)刑法於94年2 月2 日修正公布，95年7 月1 日施行（下
        稱新法；修正前刑法下稱舊法），新法第2 條第1 項之
        規定，係規範行為後法律變更所生新舊法律比較適用之
        準據法，於新法施行後，應適用新法第2 條第1 項之規
        定，為「從舊從輕」之比較。本案刑法條文之新舊法比
        較詳如附表二所示。另查：
    １、被告行為時之藥事法第83條第1 項係「明知為偽藥或禁
        藥，而販賣、供應、調劑、運送、寄藏、牙保、轉讓或
        意圖販賣而陳列者，處5 年以下有期徒刑，得併科新臺
        幣10萬元以下罰金」，上開規定嗣於93年4 月21日經總
        統公布修正條文為「明知為偽藥或禁藥，而販賣、供應
        、調劑、運送、寄藏、牙保、轉讓或意圖販賣而陳列者
        ，處7 年以下有期徒刑，得併科新臺幣500 萬元以下罰
        金」，法定刑度已有提高，而屬刑罰法律之變更，因新
        法並未較有利於被告，應適用舊法即被告行為時之93年
        4 月21日修正前之藥事法第83條第1 項之規定。
    ２、被告行為後，商標法已於92年5 月28日修正公布，並於
        同年11月28日生效實施。新法將舊法第63條關於罰則構
        成要件之同法第62條之規定，移列於第82條、第81條，
        並將舊法第62條之犯罪構成要件即「意圖欺騙他人，有
        左列情事之一者，處3 年以下有期徒刑、拘役或科或併
        科新臺幣20萬元以下罰金：一、於同一商品或類似商品
        ，使用相同或近似於他人註冊商標之圖樣者。二、於有
        關同一商品或類似商品之廣告、標帖、說明書、價目表
        或其他文書，附加相同或近似於他人註冊商標圖樣而陳
        列或散佈者」，修正為「未得商標權人或團體商標權人
        同意，有下列情形之一者，處3 年以下有期徒刑、拘役
        或科或併科新臺幣20萬元以下罰金：一、於同一商品或
        服務，使用相同之註冊商標或團體商標者。二、於類似
        之商品或服務，使用相同之註冊商標或團體商標，有致
        相關消費者混淆誤認之虞者。三、於同一或類似之商品
        或服務，使用近似於其註冊商標或團體商標之商標，有
        致相關消費者混淆誤認之虞者」。新法不以「意圖欺騙
        他人」為要件，舊法則必須行為人主觀上具有欺騙他人
        之意圖，始成立該罪，是新舊商標法對於上開罪名構成
        要件之規定，未盡相同，固屬法律有變更（最高法院95
        年度臺上字第6487號判決意旨參照）。惟本件被告明知
        偽藥而販售不知情之他人，顯有欺騙之意圖，不論依舊
        法或新法，均成立犯罪，就此而言尚無法律變更可言，
        應逕行適用裁判時之商標法規定（最高法院95年度第二
        十一次刑事庭會議決議意旨參照）。
    ３、按刑罰法令依委任立法方式，授權行政機關另以命令填
        補空白刑法之規定，所授權之事項，如係填補犯罪構成
        事實而非犯罪構成要件，依以往司法實務上一貫之見解
        ，均認其委任立法內容之修改為事實變更，不適用有關
        法律變更之規定，此觀之司法院大法官釋字第103 號、
        最高法院51年臺上字第159 號判例所示有關懲治走私條
        例第2 條第4 項授權行政院公告管制物品及其數額規定
        之見解自明。本件被告行為時，「硝甲西泮」係屬毒品
        危害防治條例第2 條第2 項第4 款所定之第四級毒品且
        為管制藥品條例第3 條管制藥品分級及品項第四級管制
        藥品。被告行為後，管制藥品管理條例於95年6 月14日
        修正公布，行政院並於95年8 月8 日以院臺衛字第0960
        035450號公告改列「硝甲西泮」為第三級管制藥品，另
        於同日以院臺法字第0950034982號公告改列為第三級毒
        品，揆諸上開說明，「硝甲西泮」由第四級毒品移列為
        第三級毒品，依以往實務上一貫見解，認其為委任立法
        內容之修改，僅係事實變更，不適用有關法律變更之規
        定，自不生比較新舊法之問題。
    (二)核被告所為，事實欄二部分係犯93年4 月21日修正前藥
        事法第83條第1 項販賣偽藥、現行商標法第82條販賣仿
        冒商標商品等罪；事實欄三、四部分係分別犯毒品危害
        防制條例第5 條第4 項意圖販賣而持有第四級毒品、第
        11條第2 項持有第二級毒品等罪。公訴意旨雖認被告如
        事實欄三部分係犯販賣第四級毒品罪，然此部分如前述
        欠缺積極證據相佐，依法僅能成立意圖販賣而持有第四
        級毒品罪，因起訴之基本社會事實同一，爰依法變更起
        訴法條。
    (三)按刑事法若干犯罪行為態樣，本質上原具有反覆、延續
        實行之特徵，立法時既予特別歸類，定為犯罪構成要件
        之行為要素，則行為人基於概括之犯意，在密切接近之
        一定時、地持續實行之複次行為，倘依社會通念，於客
        觀上認為符合一個反覆、延續性之行為觀念者，於刑法
        評價上，即應僅成立一罪。學理上所稱「集合犯」之職
        業性、營業性或收集性等具有重複特質之犯罪均屬之，
        例如經營、從事業務、收集、販賣、製造、散布等行為
        概念者是（最高法院95年度臺上字第4686號判決意旨參
        照）。本案被告數次販賣偽藥，販賣時間、地點密切接
        近，依上開判決意旨，應成立集合犯一罪（此部分不因
        刑法修正而有不同），公訴意旨未察及此，認應成立修
        正前刑法之連續犯云云，容有未合。
    (四)被告以一販賣行為同時觸犯上開藥事法、商標法之二罪
        名，為想像競合犯，應從一重論以藥事法之販賣偽藥罪
        。又被告所犯上開販賣偽藥、意圖販賣而持有第四級毒
        品、持有第二級毒品等三罪，犯意各別，罪名不同，犯
        罪時間互有不同，應予分論併罰，起訴書未附理由而認
        被告以一行為觸犯上開罪名，應論以想像競合犯云云，
        尚有未洽。
    (五)又毒品危害防制條例第11條第4 項明定：「持有毒品達
        一定數量者，加重其刑至二分之一，其標準由行政院定
        之」，行政院據此於93年1 月7 日訂定發布「轉讓持有
        毒品加重其刑之數量標準」，其中第2 條規定：持有第
        二級毒品淨重達10公克以上，加重其刑至二分之一；而
        本案被告於94年4 月13日為警查獲時，持有之第二級毒
        品甲基安非他命毛重僅6.415 公克，依上開數量標準，
        核無刑之加重問題。又刑法上所稱寄藏行為，係指行為
        人受他人所寄託，代為藏匿物品之謂，要與不具掩藏，
        使外人難以發現之單純受託保管行為，尚屬有間（最高
        法院95年度臺上字第6469號判決意旨參照）。本案被告
        僅係單純受託保管甲基安非他命，並無代為藏匿之行為
        ，此部分尚無藥事法第83條第1 項寄藏禁藥罪適用之餘
        地，特此敘明。
    (六)本院審酌被告前有藥事法之前科，利用身為藥廠業務員
        之職務便利，竟對外販售偽藥，嚴重危害藥政管理且戕
        害國民健康安全，另其持有政府公告列管之毒品，無異
        間接助長毒品市場交易熱度，惡性非輕，不宜輕縱，惟
        慮其犯後坦承部分犯行，且警方嗣因被告提供線索而查
        獲案外人乙○○違反藥事法案件（臺灣基隆地方法院檢
        察署偵查卷第46、47頁參照），堪認其犯後態度尚稱良
        好等一切情狀，就上開三罪分別量處如主文所示之刑，
        並定其應執行之刑。
    (七)沒收部分
    １、按查獲之偽藥或禁藥，「沒入」銷燬之；依本法查獲供
        製造、調劑偽藥、禁藥之器材，不問屬於犯人與否，沒
        收之，93年4 月21日修正前之藥事法第79條第1 項、第
        88條定有明文，是以查獲之偽藥固無依藥事法宣告沒收
        之依據，惟本件扣案如附表一編號一、二所示之偽藥，
        既係被告所有且供犯罪預備之物，爰依刑法第38條第1
        項第2 款之規定宣告沒收之。
    ２、扣案如附表一編號四所示之物，係毒品危害防制條例公
        告列管之第二級毒品甲基安非他命，有前揭檢驗成績書
        可參，應併同難以析離之分裝袋2 只，依毒品危害防制
        條例第18條第1 項前段之規定，宣告沒收銷燬之。
    ３、又【毒品危害防制條例第2 條第2 項規定，毒品依其成
        癮性、濫用性及對社會危害性分為四級，並就製造、運
        輸、販賣、意圖販賣而持有、以非法方法使人施用、引
        誘他人施用及轉讓不同品項之毒品等行為，分別定其處
        罰。至施用或持有第三、四級毒品，因其可罰性較低，
        故未設處罰之規定，僅就施用及持有第一、二級毒品科
        以刑罰。惟鑑於第三、四級毒品均係管制藥品，特於同
        條例第11條之1 明定無正當理由，不得擅自持有；第18
        條第1 項後段復規定查獲之第三、四級毒品，無正當理
        由而擅自持有者，沒入銷燬之。從而，依同條例第18條
        第1 項後段應沒入銷燬之毒品，專指查獲施用、持有第
        三、四級毒品而言；倘係查獲製造、運輸、販賣、意圖
        販賣而持有、以非法方法使人施用、引誘他人施用或轉
        讓第三、四級毒品，既屬同條例相關法條明文規定處罰
        之犯罪行為，即非該條項應依行政程序沒入銷燬之範圍
        。又同條例第19條第1 項所定「供犯罪所用或因犯罪所
        得之物」，係指犯第4 條至第9 條、第12條、第13 條
        或第14條第1 項、第2 項之罪所用或所得之物，不包括
        毒品本身在內，是尚不得援用此項規定為第三、四級毒
        品之沒收依據。以犯第4 條第3 項販賣第三級毒品罪為
        例，第三級毒品本身為其販賣之標的，非屬供「販賣第
        三級毒品所用之物」；必係遂行販賣該毒品使用之物，
        始屬「供犯罪（犯第4 條第3 項之販賣第三級毒品罪）
        所用之物」，其理至明。又同條例對於查獲之製造、運
        輸、販賣、意圖販賣而持有、以非法方法使人施用、引
        誘他人施用及轉讓第三、四級毒品之沒收，並無特別規
        定，如其行為已構成犯罪，則該毒品即屬不受法律保護
        之違禁物，應回歸刑法之適用，依刑法第38條第1 項第
        1 款之規定沒收之】（最高法院95年度臺上字第5252號
        判決意旨參照）。扣案如附表一編號三所示之第四級毒
        品，係被告意圖販賣而持有之毒品，依上開判決意旨，
        非屬毒品危害防制條例第19條第1 項所稱供犯罪所用之
        物，惟因屬法律明文禁止持有之物（毒品危害防制條例
        第11條之1 參照），仍屬違禁物，不問屬於犯罪行為人
        與否，應依刑法第38條第1 項第1 款之規定，宣告沒收
        之。
五、公訴意旨雖以被告如事實欄二所示之犯行，因包裝外觀使用
    近似美商禮來ICOS有限公司有效註冊商標「CIALIS」，此部
    分涉犯商標法第82條之販賣仿冒商標商品罪嫌云云。然依本
    院卷附經濟部智慧財產局商標資料檢索服務列印資料，「犀
    利士CIALIS」之商標（註冊證號00000000）於91年4 月1 日
    註冊公告，而本院認定被告販賣犀利士偽藥之時間係88至90
    年間，斯時上開商標尚未註冊登記，非屬我國商標法所保障
    之「註冊商標」，故此部分並無成立商標法販賣仿冒商標商
    品罪之餘地，本應依法諭知無罪，惟因檢察官認此部分與上
    開論罪部分間有想像競合之裁判上一罪關係，爰不另為無罪
    之諭知。
據上論斷，應依刑事訴訟法第299 條第1 項前段、第300 條，93
年4 月21日修正前藥事法第83條第1 項，商標法第82條，毒品危
害防制條例第5 條第4 項、第11條第2 項、第18條第1 項前段，
刑法第11條前段、第2 條第1 項、第55條、第38條第1 項第1 款
、第2 款，修正前刑法第33條第5 款、第51條第5 款，判決如主
文。
本案經檢察官丁○○到庭執行職務。
中　　華　　民　　國　　96　　年　　5 　　月　　31　　日
                  刑事第四庭審判長法  官  陳志祥
                                  法  官  邰婉玲
                                  法  官  楊皓清
以上正本證明與原本無異。
如不服本判決應於收受本判決後10日內向本院提出上訴書狀，其
未敘述上訴理由者，並得於提起上訴後10日內向本院補提理由書
狀（均須按他造當事人之人數附繕本。）「切勿逕送上級法院」
中　　華　　民　　國　　96　　年　　5 　　月　　31　　日
                                  書記官  盧鏡合
附錄論罪法條：
93年4 月21日修正前藥事法第83條第1 項
明知為偽藥或禁藥，而販賣、供應、調劑、運送、寄藏、牙保、
轉讓或意圖販賣而陳列者，處5 年以下有期徒刑，得併科新臺幣
10萬元以下罰金。
商標法第83條
犯前二條之罪所製造、販賣、陳列、輸出或輸入之商品，或所提
供於服務使用之物品或文書，不問屬於犯人與否，沒收之。
毒品危害防制條例第5 條第4 項
意圖販賣而持有第四級毒品或專供製造、施用毒品之器具者，處
 1 年以上7 年以下有期徒刑，得併科新臺幣1 百萬元以下罰金
 。
毒品危害防制條例第11條第2 項
持有第二級毒品者，處 2 年以下有期徒刑、拘役或新臺幣 3 萬
元以下罰金
。
附表一
┌──┬─────────────────┬───────────┬──────────┐
│編號│         名             稱        │       單位數量       │         備註       │
├──┼─────────────────┼───────────┼──────────┤
│ 一 │「VIAGRA」（威而鋼）偽藥          │30粒裝40瓶、4 粒裝54盒│                    │
│    │                                  │共計1,416粒藥錠       │                    │
├──┼─────────────────┼───────────┼──────────┤
│ 二 │「CIALIS」（犀利士）偽藥          │4粒裝89盒共計356粒藥錠│                    │
├──┼─────────────────┼───────────┼──────────┤
│ 三 │1.硝甲西泮（Nimetazepam）         │1.45罐，10,044公克    │                    │
│    │2.硝西泮（Nitrazepam）            │2.6 罐，2,437公克     │                    │
│    │3.苯巴比妥（Phenobarbital）       │3.粉末，304.2公克     │                    │
├──┼─────────────────┼───────────┼──────────┤
│ 四 │第二級毒品甲基安非他命            │2包，毛重6.415公克    │                    │
└──┴─────────────────┴───────────┴──────────┤
附表二
┌──┬───────────┬───────────┬──────┬─────────┐
│編號│     新法規定         │      舊法規定        │  比較結果  │    理由及根據    │
├──┼───────────┼───────────┼──────┼─────────┤
│ 一 │第33條第5 款          │第33條第5 款          │舊法第33條第│1.新法第33條第5款 │
│    │罰金：新臺幣1,000 元以│罰金：一元以上。      │5款         │  規定罰金刑為新臺│
│    │上，以百元計算之。    │                      │            │  幣1,000 元以上，│
│    │                      │                      │            │  以百元計算之，新│
│    │                      │現行法規所定貨幣單位折│            │  法施行後，應依新│
│    │                      │算新臺幣條例第2條     │            │  法第2條 第1 項之│
│    │                      │現行法規所定金額之貨幣│            │  規定，適用最有利│
│    │                      │單位為圓、銀元或元者，│            │  於行為人之法律。│
│    │                      │以新臺幣元之三倍折算之│            │2.本案系爭之藥事法│
│    │                      │。                    │            │  、商標法以及毒品│
│    │                      │                      │            │  危害防制條例等條│
│    │                      │                      │            │  文之最高罰金數額│
│    │                      │                      │            │  並無變更，但最低│
│    │                      │                      │            │  數額則以舊法對被│
│    │                      │                      │            │  告較為有利，亦即│
│    │                      │                      │            │  新法並無較有利被│
│    │                      │                      │            │  告之情形，依刑法│
│    │                      │                      │            │  第2 條第1 項之規│
│    │                      │                      │            │  定，應適用行為時│
│    │                      │                      │            │  之舊法。        │
│    │                      │                      │            │3.最高法院95年度第│
│    │                      │                      │            │  八次刑事庭會議決│
│    │                      │                      │            │  議三(一)1.參照。  │
├──┼───────────┼───────────┼──────┼─────────┤
│ 二 │第55條                │第55條前段            │無須比較    │1.新法第55條但書係│
│    │一行為而觸犯數罪名者，│一行為而觸犯數罪名，…│            │  想像競合犯科刑之│
│    │從一重處斷。但不得科以│…從一重處斷。        │            │  限制，為法理之明│
│    │較輕罪名所定最輕本刑  │                      │            │  文化，非屬法律之│
│    │以下之刑。            │                      │            │  變更，無須為新舊│
│    │                      │                      │            │  法之比較適用。  │
│    │                      │                      │            │2.最高法院95年度第│
│    │                      │                      │            │  八次刑事庭會議決│
│    │                      │                      │            │  議五(二)參照。    │
├──┼───────────┼───────────┼──────┼─────────┤
│ 三 │第51條第5款           │第51條第5款           │舊法第51條第│1.新法第51條第5款 │
│    │宣告多數有期徒刑者，於│宣告多數有期徒刑者，於│5款         │  提高多數有期徒刑│
│    │各刑中之最長期以上，各│各刑中之最長期以上，各│            │  合併應執行之刑不│
│    │刑合併之刑期以下，定其│刑合併之刑期以下，定其│            │  得逾30年，新法施│
│    │刑期。但不得逾30年。  │刑期。但不得逾20年。  │            │  行後，應依新法第│
│    │                      │　                    │            │  2 條第1 項之規定│
│    │                      │                      │            │  ，適用最有利於行│
│    │                      │                      │            │  為人之法律。裁判│
│    │                      │                      │            │  確定前犯數罪，其│
│    │                      │                      │            │  中一罪在新法施行│
│    │                      │                      │            │  前者，亦同。    │
│    │                      │                      │            │2.本案被告於裁判確│
│    │                      │                      │            │  定前犯數罪，該數│
│    │                      │                      │            │  罪均於新法施行前│
│    │                      │                      │            │  所犯，因新法並無│
│    │                      │                      │            │  較有利受刑人之情│
│    │                      │                      │            │  形，應適用舊法之│
│    │                      │                      │            │  規定。          │
│    │                      │                      │            │3.最高法院95年度第│
│    │                      │                      │            │  八次刑事庭會議決│
│    │                      │                      │            │  議五(一)參照。    │
└──┴───────────┴───────────┴──────┴─────────┘
